【裁判字號】    89,易,1434
【裁判日期】    890629
【裁判案由】    竊盜
【裁判全文】
臺灣臺中地方法院刑事判決                        八十九年度易字第一四三四號
    公  訴  人  臺灣臺中地方法院檢察署檢察官
    被      告  丙○○
右列被告因竊盜案件，經檢察官提起公訴 (八十九年度偵字第四九三八號)，及移請
併辦（八十九年度偵字第四四四○號），本院判決如左：
    主  文
丙○○連續竊盜，累犯，處有期徒刑拾月。
    事  實
一、丙○○曾因違反麻醉藥品管理條例與竊盜等案件經本院判處應執行有期徒刑六月
    確定，甫於民國八十八年一月十七日執行完畢，復又另犯多起竊盜案件，經台灣
    高等法院台中分院於民國八十九年三月七日判處有期徒刑一年確定，尚未執行，
    竟仍不知悔改，猶意圖為自己不法之所有，並基於概括之犯意，先於八十九年三
    月廿五日上午七時三十分許，侵入台中市○○街卅九號甲○○、丁○○住處（侵
    入住宅部分未據告訴），趁當時該住處客廳無人之際，竊取丁○○所有其內存放
    有現金新台幣（下同）二千五百元、健保卡一張之小皮包及內裝有信用卡三張之
    塑膠套各一個，嗣於同日上午七時五十分許，丙○○得手後準備離去時，為甲○○、丁○○發現、逮捕並報警當場查獲。又於八十九年三月十四日下午十四時許
    ，侵入台中市○○街五一巷十三號乙○○住處二樓（侵入住宅部分亦未據告訴）
    ，乘乙○○在一樓不注意之際竊取乙○○所有之現金一萬六千二百元與蘇黎世十
    八Ｋ金錶一個，得手後尚未離去之時，經乙○○查覺報警查獲。
二、案經台中市警察局第一分局與第二分局分別報請臺灣臺中地方法院檢察署檢察官
    偵查起訴及移送併辦。
    理  由
一、訊據被告丙○○對於右揭先後二度分別侵入丁○○與乙○○住處行竊，並分別竊
    得丁○○所有內裝有信用卡三張之塑膠套一個及乙○○所有之現金一萬六千二百
    元與蘇黎世金錶一個等之事實，均坦承不諱，此部分核與被害人丁○○及乙○○
    分別於警訊中所指述之情節相符，復有丁○○所出具之贓物保管收據及乙○○所
    出具之贓物認領保管單各一紙在卷可稽，此部分之事證，已臻明確，犯行固堪認
    定；惟除此外被告矢口否認另有右揭竊取被害人丁○○所有其內存放有現金二千
    五百元與健保卡一張之小皮包一個部分之犯行，辯稱：伊雖有進入丁○○上開住
    處，惟並未竊取前揭之小皮包，伊僅在該處竊得塑膠套一個而已云云。經查：此
    部分事實，業據被害人丁○○先後於警訊及本院審理時指訴歷歷，核與目擊證人
    即被害人丁○○之夫甲○○於警訊中所證述之情節相符，且徵諸被告於警訊中所
    自承與被害人丁○○及證人甲○○二人並無怨隙等情，則被害人與證人二人應無
    設詞誣陷被告之理。又另證人即案發當時據報前往現場查獲本案之台中市警察局
    第一分局大誠分駐所警員楊佰祿於本院審理時到庭結證亦稱：到達現場時，在被
    告所站位置旁邊地上有皮包及裝信用卡之塑膠套，皮包拉鍊有拉開，錢掉在皮包
    外面等語，此更足認被害人與證人甲○○二人所言，應堪採信。此外，復有現場
    圖、贓物保管收據各一紙與現場照片三張附卷足憑，足徵被告丙○○確有竊取被
    害人丁○○所有其內存放有現金二千五百元與健保卡一張之小皮包一個之犯行，
    是被告上開所辯，顯係推諉卸責之詞，不足採信。此部分之事證亦極為明確，本
    件被告之犯行，均洵堪認定。
二、核被告丙○○所為，係犯刑法第三百二十條第一項之竊盜罪。其先後二次竊盜犯
    行，時間緊接，犯罪構成要件相同，顯係基於同一之概括犯意為之，是為連續犯
    ，應以一罪論，並依法加重其刑。而被告前揭於八十九年三月十四日之竊盜犯行
    ，雖未據公訴人提起公訴，惟因此部分與已起訴之竊取被害人丁○○財物部分，
    具有連續犯之裁判上一罪關係，為起訴效力所及，本院自得併予審理。又查被告
    丙○○曾因違反麻醉藥品管理條例與竊盜等案件經本院判處應執行有期徒刑六月
    確定，甫於八十八年一月十七日執行完畢，此有台灣高等法院被告全國前案紀錄
    表一份附卷可稽，其受有期徒刑之執行完畢，五年以內再犯本件有期徒刑以上之
    罪，為累犯，應依刑法第四十七條規定遞加重其刑。爰審酌被告犯罪之動機、目
    的、手段，犯罪所生之危害及犯罪後對部分犯行猶飾詞卸責等一切情狀，量處如
    主文所示之刑。
據上論斷，應依刑事訴訟法第二百九十九條第一項前段，刑法第五十六條、第三百二
十條第一項、第四十七條，罰金罰鍰提高標準條例第一條，判決如主文。
中      華      民      國      八十九    年      六    月    二十九    日
                                     臺灣臺中地方法院刑事第三庭
                                             法    官 張  智  雄
右正本證明與原本無異。
如不服本判決，應於判決送達後十日內向本院提出上訴狀，上訴於臺灣高等法院臺中
分院( 須附繕本 )。
                                              書記官
中    華    民    國      八十九      年       六      月   二十九    日
附錄本案所犯法條全文右
刑法第三百二十條
第一項：意圖為自己或第三人不法之所有，而竊取他人之動產者，為竊盜罪，處五年
        以下有期徒刑、拘役或五百元以下罰金。
第二項：意圖為自己或第三人不法之利益，而竊佔他人之不動產者，依前項之規定處
        斷。


司法院資訊處製作；財團法人民間司法改革基金會備份。
